Inventaris van het archief van het Ministerie van Binnenlandse Zaken: Afdeling Algemeen Secretariaat en Comptabiliteit, (1908) 1914-1950
Nationaal Archief, Den Haag
- Stukken betreffende bijzondere onderwerpen, B.
  - Beleid en toezicht op het Staatsbedrijf der Posterijen, Telegrafie en Telefonie - Rijkspostspaarbank, B.4
    - Rijkspostspaarbank, B.4.2
      - Organisatie Rijkspostspaarbank, B.4.2.07
        - Stukken betreffende de behandeling van bezwaren tegen de ontwerp-Wet op de Belasting van de Doode Hand., 1933-1936; 709; 1 omslag
        - Stukken betreffende aanstelling en ontslag van een accountant ten dienste van door de Raad van Toezicht op de Rijkspostspaarbank uit te oefenen controle., 1933-1936; 710; 1 omslag
        - Stukken betreffende garandering van het spaarbankgeheim ten aanzien van de Rijkpostspaarbank door de minister van Financiën., 1934; 711; 1 omslag
        - Stukken betreffende de totstandkoming van voorschriften voor de Raad van Toezicht op de Rijkspostspaarbank en instructie voor de directeur., 1934-1935; 712; 1 omslag
        - Stukken betreffende wijziging van de Postspaarbankwet en het Postspaarbankbesluit., 1934-1940; 713; 1 pak
        - Stukken betreffende de samenstelling van de Raad van Toezicht op de Rijkspostspaarbank., 1934-1941; 714; 1 omslag
        - Brief aan de minister van Financiën met als bijlage een nota van de directeur van de Rijkspostspaarbank behandelende de gevolgen voor het hypotheekbankbedrijf van de eventuele invoering van de ontwerp-Wet houdende bijzondere maatregelen ter verkrijging van verlaging van sommige lasten en huren., 1936; 715; 1 omslag
        - Correspondentie met de Rijkspostspaarbank waarin de minister de directeur bevestigt in zijn opvatting over de verhouding met de Centrale Beleggingsraad op het gebied van toezicht op hypotheekbanken en de directeur toezegt dit standpunt te verdedigen., 1936; 716; 1 omslag
        - Stukken betreffende totstandkoming van een regeling tot uitbetaling van de vergoeding wegens reis- en verblijfkosten., 1938; 717; 1 omslag
        - Stukken betreffende de behandeling van het verzoek een bijdrage te verstrekken voor de Luchtafweer Amsterdam., 1939; 718; 1 omslag
        - Briefwisseling met de minister van Financiën over een eventuele onderbrenging van de Rijkspostspaarbank bij het departement van Financiën., 1941; 719; 1 omslag
        - Stukken betreffende de onderbrenging van de Rijkspostspaarbank bij het Staatsbedrijf der Posterijen, Telegrafie en Telefonie en de instandhouding van deze situatie na de bezetting., 1941-1943, 1945; 720; 1 omslag
        - Nota van een ambtenaar van het departement te Londen inzake de onderbrenging van de in Londen ingestelde Rijksspaardienst bij het Staatsbedrijf der Posterijen, Telegrafie en Telefonie; met bijlage, 1945; 721; 1 omslag
        - Stukken betreffende de liquidatie van de Rijksspaardienst., 1946-1947; 722; 1 omslag
        - Eigendom en bezit, B.4.2.07.351
          - Stukken betreffende de behandeling van aanvragen om onderhoud aan het gebouw te mogen laten verrichten., 1933-1934; 723; 1 omslag
          - Stukken betreffende goedkeuring van de overeenkomsten tot het schoonhouden van het gebouw., 1934; 724; 1 omslag
          - Stukken betreffende de behandeling van aanvragen voor onderhoud en wijziging aan gebouwen en inrichting, en beschermingsmaatregelen tegen luchtaanvallen., 1937-1939; 725; 1 omslag
          - Stukken betreffende de behandeling van het verzoek tot aanschaffing van scherfvrije platen ter bescherming van de ramen van het souterrain van het directiegebouw., 1939-1940; 726; 1 omslag
        - Financiën, B.4.2.07.352
          - Stukken betreffende de totstandkoming van een regeling tot uitvoering van accountantscontroles bij de Rijkspostspaarbank., 1933-1934; 727; 1 omslag
          - Stukken betreffende verzoeken aan de directeur-generaal van het Staatsbedrijf der Posterijen, Telegrafie en Telefonie tot verrekening van haar aandeel in de kosten van de Centrale Beleggingsraad met het departement van Financiën., 1934-1939; 728; 1 omslag
          - Stukken betreffende de behandeling van de vraag naar de hoogte en samenstelling van het aandeel in de kosten van de Rijksgebouwendienst over 1934., 1935; 729; 1 omslag
          - Stukken betreffende de oplossing van een geschil tussen de Rijkspostspaarbank en het Staatsbedrijf der Posterijen, Telegrafie en Telefonie omtrent de berekening van door de Rijkspostspaarbank te betalen vergoeding wegens diensten door het Staatsbedrijf der Posterijen, Telegrafie en Telefonie voor de Rijkspostspaarbank verricht., 1935-1936; 730; 1 omslag
          - Stukken betreffende bedenkingen tegen ingezonden declaraties., 1935-1939; 731; 1 omslag
          - Stukken betreffende behandeling van aangelegenheden betreffende het obligatiehouderschap van de Rijkspostspaarbank van de in financiële moeilijkheden verkerende N.V. Rotterdamse Tramweg Maatschappij., 1938, 1942; 732; 1 omslag
          - Stukken betreffende de totstandkoming van een regeling tot verrekening der kosten der Rijkspostspaarbank., 1938-1939; 733; 1 omslag
          - Stukken betreffende machtiging tot het doen van uitgaven en overboeking van kredieten., 1938-1939; 734; 1 omslag
          - Stukken betreffende de verstrekking van inlichtingen aan de minister van Financiën omtrent de liquiditeit van de Rijkspostspaarbank in relatie tot de beleggingen in onderhandse leningen en publiekrechtelijke instellingen., 1940; 735; 1 omslag
        - Intern beheer, B.4.2.07.353
          - Stukken betreffende de goedkeuring van stroomleveringsovereenkomsten., 1934-1935; 736; 1 omslag
          - Stukken betreffende de goedkeuring van een contract tussen de Rijkspostspaarbank en de NV Joh. Enschede & Zonen Grafische Inrichting te Haarlem betreffende de levering van drukwerk voor spaarbankboekjes., 1935; 737; 1 omslag
          - Stukken betreffende de verlening van toestemming voor de invoering van een nieuw ontwerp van de spaarbankzegels van de Rijkspostspaarbank., 1935-1936; 738; 1 omslag
          - Stukken betreffende het opleggen van een verbod aan de Rijkspostspaarbank op het publiceren van Financiële voorschriften zonder dat daarvoor de minister van Financiën ingelicht is., 1940; 739; 1 omslag
        - Betrekkingen tot derden, B.4.2.07.358
          - Stukken betreffende de goedkeuring van overeenkomsten tussen de Rijkspostspaarbank en de Postspaarbank in Nederlands-Indië inzake het overdragen van saldi van spaarbankboekjes., 1936-1937; 740; 1 omslag
          - Stukken betreffende de goedkeuring van overeenkomsten tussen de Rijkspostspaarbank en de Postspaarbank in Nederlands-Indië inzake de belegging in Nederland van gelden van de Postspaarbank in Nederlands-Indië., 1937-1939; 741; 1 omslag
          - Stukken betreffende de verlening van machtiging aan de directeur tot terugbetaling aan buitenlanders van tegoeden op spaarbankboekjes., 1939; 742; 1 omslag
          - Stukken betreffende de verstrekking van inlichtingen aan de Rijkspostspaarbank omtrent de te volgen handelwijze in geval van inbeslagname van spaarbankboekjes van Nederlanders door Duitsland., 1939; 743; 1 omslag
          - Stukken betreffende de opheffing van het verbod aan de Rijkspostspaarbank tot het publiceren van de bedragen van inleg en terugbetaling over de periode mei-juli 1940., 744; 1 omslag
          - Stukken betreffende de intrekking van de mogelijkheid tot terugbetaling aan rekeninghouders van de Rijkspostspaarbank op postkantoren, waar het betreffende rekeningboekje niet is uitgegeven., 1940-1941; 745; 1 omslag
          - Stukken betreffende de instemming van de secretaris-generaal met een plan tot uitgifte van spaarbrieven door de Rijkspostspaarbank., 1943; 746; 1 omslag
      - Personeel Rijkspostspaarbank, B.4.2.08
        - Stukken betreffende geneeskundige controle., 1933-1940; 747; 1 omslag
        - Stukken betreffende benoeming, bevordering en ontslag van personeel, overgang van personeel in vaste dienst, van personeel op arbeidscontract en onderzoek naar de waarde van de taken van het personeel., 1934-1943; 748; 1 pak
        - Stukken betreffende het beheer van de inhoudingen op grond van art. 14 en art. 63 van het Arbeidsovereenkomstenbesluit., 1935-1936; 749; 1 omslag
        - Stukken betreffende de salariëring van arbeidscontractanten., 1935-1942; 750; 1 omslag
        - Stukken betreffende het in dienst nemen van hulppersoneel, waaronder gehuwde vrouwen, voor de rentebijschrijving., 1936, 1938-1939; 751; 1 omslag
        - Stukken betreffende de machtiging tot tijdelijke uitbreiding van het personeel door aanstelling op arbeidscontract en de behandeling van het verzoek tot uitbetaling van overwerk buiten de maanden januari, februari en maart., 1937-1939; 752; 1 omslag
        - Stukken betreffende de aanwijzing van de chef van de afdeling Algemeen Secretariaat en Comptabiliteit als ambtenaar gerechtigd om aan de vergadering van de Dienstcommissie voor de ambtenaar werkzaam bij de Rijkspostspaarbank deel te nemen., 1938; 753; 1 omslag
        - Stukken betreffende het verlenen van machtiging tot het doen verrichten van overwerk ter verificatie en rentebijschrijving van spaarbankboekjes., 1940; 754; 1 omslag
        - Stukken betreffende de toekenning van een toelage en vaststelling van de pensioengrondslag van D. Meerman, ambtenaar bij de Rijkspostspaarbank., 1940; 755; 1 omslag
        - Stukken betreffende de totstandkoming en uitvoering van een beschikking van de secretaris-generaal inzake de personele organisatie van de Rijkspostspaarbank., 1940-1942; 756; 1 omslag
- Later los aangetroffen stukken, C.
  - Een los aangetroffen bundel met gedeponeerde stukken en verbalen, 766
    Deze zijn om praktische redenen nu onder 1 nummer beschreven, maar zouden t.z.t. onder een eigen inv.nr. op de juiste plaats in de toegang geplaats kunnen worden [2013, DjK]
    - Stukken betreffende de invoering van de vrije zaterdagmiddag voor ambtenaren van het departement, 1914
    - Afschriften van Koninklijke besluiten die naar het Kabinet terug zijn gezonden, 1914
    - Stukken betreffende de regelingen en verlening van periodieke traktementsverhogingen, 1914
    - Stukken betreffende een ontwerp-regeling voor het uitbetalen en betaalbaarstelling van bezoldigingen aan ambtenaren in vaste diens, 1914
    - Opgaven van de bezoldiging van de ambtenaar C. van Keekem, 1915
    - Notitie betreffende een voorstel om schoonmaaksters van het departement in vaste dienst te nemen, z.d.
    - Minuut-besluit van de benoeming van mr. M.J. Duparc tot referendaris bij de afdeling Kunsten en Wetenschappen, 1916
    - Minuut-besluit van de verlening van een gratificatie aan P. van der Horst, vaste knecht, 1916
    - Stukken betreffende een vraag van de Directie der Haagse Tramwegmaatschappij omtrent de bezoldiging van klerken, 1916
    - Stukken betreffende de terugzending van een bijgewerkt jaarboekje, 1916
    - Stukken betreffende benoeming na het in werking trefden van een organieke regeling bedoeld in K.B. van 9 mei 1906 (Stbl. 110), 1916
    - Stukken betreffende benoeming van een klerk bij het ministerie van Waterstaat in afwijking van de regelgeving, 1916
    - Stukken betreffende de betaling van een tijdelijk schrijver bij het ministerie van Oorlog, 1916
    - Stukken betreffende toepassing salarisregeling departementale ambtenaren bij het ministerie van Landbouw, 1916
    - Stukken betreffende regeling van de toekenning van buitengewone traktementsverhogingen, 1916
    - Stukken betreffende de goedkeuring van een regeling met betrekking tot de ondertekening van stukken, 1916
    - Bundel getiteld "Gunning van Levering"; stukken betreffende de levering van gymastiekwerktuigen en schoolmeubelen aan scholen, 1916-1917
    - Stukken betreffende de toezending van een circulaire aan de H.B.S. te Hoorn, 1917
    - Stukken betreffende de verlening van verlof aan ambtenaren tot het bijwonen van vergadering van stands- en vakorganisaties, 1917
    - Koninklijk besluit van 22 augustus 1917 nr. 15 waarbij goekdkeuring is verleend aan de statuten van de verening "Centrale van Vereenigingen van personeel in 's-Rijksdienst" te Rotterdam, 1917
    - Ingekomen brief van de Algemene Nederlandse Ambtenaarsbond te Amsterdam betreffende de samenstelling van het bestuur, 1917
    - Stukken betreffende aanwijzing op de begrotin van traktementen bij benoemingen op bezoldigingen hoger dan de minima, 1917
    - Koninklijk besluit van 8 oktober 1917 nr. 17 waarin N. van Hinte wordt benoemd tot lid van de Staatscommissie ter voorbereiding van algemene wettelijke regelen betreffende de rechtstoestand van burgerlijke ambtenaren, 1917
    - Stukken betreffende een in de ministerraad overeengekomen leidraad betreffende het toekennen van traktementsverhogingen, 1918
    - Stukken betreffende de herziening van de bezoldiging van burgerlijke rijksambtenaren, 1918
    - Koninklijk Besluit van 29 november 1928 no. 38 betreffende verhoging van het traktement van wijlen F.C.E. van der Putten, in leven adunct-commies, 1918
    - Stukken betreffende een wijziging van het Bezoldigingsbesluit Burgerlijke Ambtenaren ten aanzien van de bevordering van over te plaatsen ambtenaren, 1918
    - Stukken betreffende onenigheden tussen de afdeling GS en AZC betreffende comptabele regelingen en uitvoeringen, 1908-1918
    - Bundel getiteld "Geldigheid van pensioen van tijdelijke diensten", 1918
    - Aschriften van de ontwerp-begrotingen van de ministeries van Algemene Zaken en Binnenlandse Zaken van het 1e kwartaal 1945, door het hoofd van het bureau Afwikkeling in februari 1946 vanuit Londen naar de minister van Binnenlandse Zaken gestuurd, 1945-1946
      Oud inv.nr. 248